【裁判字號】    98,訴,1251
【裁判日期】    981207
【裁判案由】    違反毒品危害防制條例
【裁判全文】
臺灣屏東地方法院刑事判決              98年度訴字第1251號
公  訴  人  臺灣屏東地方法院檢察署檢察官
被      告  甲○○
上列被告因違反毒品危害防制條例等案件，經檢察官提起公訴（
98年度毒偵字第1358號），被告於準備程序中就被訴事實為有罪
陳述，經本院告知簡式審判程序之旨，並聽取當事人意見後，本
院合議庭裁定由受命法官獨任依簡式審判程序審理，判決如下：
    主  文
甲○○施用第二級毒品，處有期徒刑月。又施用第一級毒品，
處有期徒刑柒月。應執行有期徒刑捌月。
    事  實
一、甲○○前於民國94年間，因施用毒品案件，經法院裁定送觀
    察勒戒後，認無繼續施用毒品傾向，而於94年2 月18日執行
    完畢，並經臺灣屏東地方法院檢察署檢察官以94年度毒偵字
    第208 號為不起訴處分確定。詎其仍不知戒斷毒癮，明知海
    洛因、甲基安非他命業經公告列為毒品危害防制條例之第一
    級、第二級毒品，不得持有、施用，竟基於施用第二級毒品
    之犯意，於98年6 月8 日8 時許，在屏東縣屏東市○○○路
    83號住處內，以將甲基安非他命放入所有玻璃球內燒烤後吸
    食煙霧之方式，施用第二級毒品甲基安非他命1 次。另基於
    施用第一級毒品之犯意，於98年6 月9 日8 時許，在上開住
    處，以將海洛因粉末摻入香菸後點燃吸食煙霧之方式，施用
    第一級毒品海洛因1 次。嗣於98年6 月10日13時30分許，甲
    ○○外出上開住處之際遇警攔檢盤查，乃於具有偵查職權機
    關尚未發覺上揭犯行前，主動向警方自首供出，進而接受本
    件裁判。
二、案經屏東縣政府警察局屏東分局報告臺灣屏東地方法院檢察
    署檢察官偵查起訴。
    理  由
一、本件係依刑事訴訟法第273 條之1 第1 項行簡式審判程序，
    其證據調查依同法第273 條之2 所定原不受審判外陳述排除
    之限制；又被告對於卷內各項證據亦不爭執證據能力，復無
    事證顯示有何違法取得或類此瑕疵之情，故卷內所列各項證
    據，自均有證據能力，合先敘明。
二、上揭犯罪事實，業據被告坦承不諱，又其於查獲後為警採集
    尿液送驗結果，亦呈可待因、嗎啡及甲基安非他命陽性反應
    ，有臺灣檢驗科技股份有限公司濫用藥物尿液檢驗報告、被
    告之尿液送驗代號與姓名對照表等件為憑（見警卷第7-8 頁
    ）。是認被告之自白與事實相符，堪予採信，從而本件罪證
    明確，被告犯行洵足認定，應依法論科。
三、查被告前因施用毒品案件，經法院裁定送觀察勒戒執行等情
    ，業如前述，並有前案紀錄表、刑案資料查註紀錄表各1 份
    可考，其於觀察勒戒執行完畢後，5 年內再犯本件施用毒品
    罪，應依毒品危害防制條例第23條第2 項予以追訴。按海洛
    因、甲基安非他命分別係毒品危害防制條例第2 條第2 項第
    1 款、第2 款所定第一級、第二級毒品。核被告所為，係犯
    毒品危害防制條例第10條第1 項之施用第一級毒品罪、同條
    第2 項之施用第二級毒品罪。被告持有毒品之低度行為均應
    被施用之高度行為所吸收，不另論罪。被告所犯上開2 罪間
    ，犯意個別、行為互殊，應分論併罰。被告於具有偵查職權
    機關尚未發覺本件犯行前即主動供出，進而接受裁判乙節，
    業據被告供承明確，並有屏東縣政府警察局屏東分局民生派
    出所刑事陳報單、本院公務電話紀錄所示員警說明查獲情形
    在卷可參（見警卷第1 頁、本院卷第7 頁），堪認被告主動
    供出犯行符合自首要件，考量其勇於面對司法，可徵悔悟之
    心，是依刑法第62條前段均減輕刑度。爰審酌被告已因施用
    毒品案件，經法院裁定送觀察勒戒，仍不知戒斷毒癮，猶繼
    續施用，實有不該，惟念及被告犯後已坦承罪行，態度尚可
    等一切情狀，各量處如主文所示之刑，併依法定應執行刑，
    以資懲儆。
四、本件被告所有供其施用第二級毒品使用之玻璃球，並未扣案
    ，且查獲前已遭丟棄而不復存在，另施用第一級毒品使用之
    香菸，業經吸食燃罄等節，為被告於本院審理中供述明確（
    見本院98年11月23日審判筆錄第4 頁），自均無宣告沒收之
    必要，併此敘明。
據上論斷，依刑事訴訟法第273 條之1 第1 項、第299 條第1 項
前段，毒品危害防制條例第10條第1 項、第2 項，刑法第11條前
段、第62條前段、第51條第5 款，判決如主文。
本案經檢察官曾士哲到庭執行職務
中    華    民    國    98    年    12     月    7    日
                  刑事第四庭    法  官   江振源
以上正本證明與原本無異
如不服本判決，應於判決送達後10日內向本院提出上訴書狀（應
附繕本），其未敘述上訴理由者，應於上訴期間屆滿後20日內補
提理由書狀於本院，上訴於臺灣高等法院高雄分院。
中    華    民    國    98    年    12     月    8    日
                                書記官   潘豐益
附錄本判決論罪科刑法條：
毒品危害防制條例第10條
施用第一級毒品者，處六月以上五年以下有期徒刑。
施用第二級毒品者，處三年以下有期徒刑。


司法院資訊處製作；財團法人民間司法改革基金會備份。
